臺灣屏東地方法院刑事判決
111年度簡上字第99號
上  訴  人  
即  被  告  余瑞益


上訴人即被告因詐欺案件，不服本院簡易庭111年度簡字第197號
第一審刑事簡易判決（聲請簡易判決處刑案號：110年度偵緝字
第495號），提起上訴，本院管轄第二審合議庭於民國111年10月
14日判決如下：
    主  文
上訴駁回。
    事實及理由
壹、程序
一、被告於審理期日經本院合法傳喚，無正當之理由不到庭，有
    被告臺灣高等法院在監在押全國紀錄表、戶籍資料表、本院
    送達證書、報告單、審判筆錄、臺灣高等法院前案案件異動
    查證作業各1份在卷可稽（簡上字卷第27至33頁、第43頁、
    第55至65頁）。爰依刑事訴訟法第455條之1第3項準用同法
    第371條規定，不待其陳述，逕為判決。
二、本判決後述所引用被告以外之人於審判外作成之供述證據，
    當事人於收受原判決時，已知有被告以外之人於審判外之言
    詞或書面陳述不得為證據之情形，而未於本案言詞辯論終結
    前聲明異議。本院審酌上開證據資料製作時之情況，尚無違
    法不當及證明力明顯過低之瑕疵，亦認為以之作為證據應屬
    適當，依刑事訴訟法第159之5之規定，均得作為證據。又資
    以認定本案犯罪事實之非供述證據，亦查無違反法定程序取
    得之情形，依同法第158條之4規定，均具有證據能力。
貳、實體　　
一、經本院審理結果，認第一審判決認事用法、量刑及諭知沒收
    均無不當，應予維持，爰依刑事訴訟法第455條之1第3項準
    用同法第373條規定，引用第一審簡易判決書記載之事實、
    證據及理由（如附件），並補充對於被告上訴之說明。
二、上訴意旨略以：因不服判決，依法提起上訴。
三、本院對於上訴之說明：
（一）關於量刑，係實體法上賦予法院得為自由裁量之事項，倘
      其量刑已以行為人之行為罪責為基礎，斟酌刑法第57條各
      款所列情狀，在法定刑度內，酌量科刑，如無偏執一端，
      致明顯失出失入情形，上級審法院即不得單就量刑部分遽
      指為不當或違法（最高法院108年度台上字第4420號判決
      意旨參見）。
（二）原審對於被告為量刑時，依刑法第57條各款規定，具體審
      酌：①其有多次犯罪前科，素行不良；②不思循正途賺取所
      需，利用搭載告訴人至醫院就診之便，拿取上開郵局帳戶
      金融卡後持以盜領上開郵局帳戶內之款項，其漠視他人財
      產權之情；③盜領共新臺幣（下同）9萬元，未能歸還予告
      訴人羅仲雄，亦未賠償損失；④犯後坦承犯行，態度尚可
      ；⑤犯罪動機、手段、教育程度及家庭經濟狀況，量處有
      期徒刑4月，並分別諭知易科罰金之折算標準以新臺幣100
      0元折算1日，及未扣案之犯罪所得9萬元沒收，於全部或
      一部不能沒收或不宜執行沒收時，追徵其價額。
（三）經核原審依聲請簡易判決處刑書所列證據，認被告所為係
      犯刑法第339條之2第1項以不正方法由自動付款設備取得
      他人之物罪，認事用法並無違誤，量刑及沒收亦屬妥適。
      被告上訴時未具體指摘原審有何違法或不當，亦未提出證
      據資料以供審酌，致本院無從為有利於被告之認定。故本
      件被告上訴為無理由，應予駁回。
四、應依刑事訴訟法第455條之1第1、3項、第368條、第371條、
    第373條，判決如主文。
本案經檢察官黃彥凱聲請以簡易判決處刑，於被告提起上訴後，
檢察官廖期弘到庭執行職務。
中　　華　　民　　國　　111 　年　　10　　月　　28　　日
                  刑事第六庭    審判長法  官  李宗濡 
　　　　　　　　　                    法  官  李松諺
                                      法  官  楊孟穎
以上正本證明與原本無異。
不得上訴。　　　　　　　　　　　　　　　　　　　
中　　華　　民　　國　　111 　年　　11　　月　　1 　　日
　　　　　　　　　　　　　　　　　　　書記官  魏慧夷
附錄本判決論罪科刑法條：
中華民國刑法第339條之2
（違法由自動付款設備取得他人之物之處罰）
意圖為自己或第三人不法之所有，以不正方法由自動付款設備取
得他人之物者，處3年以下有期徒刑、拘役或30萬元以下罰金。
以前項方法得財產上不法之利益或使第三人得之者，亦同。
前二項之未遂犯罰之。
【附件】
臺灣屏東地方法院刑事簡易判決
111年度簡字第197號
聲  請  人  臺灣屏東地方檢察署檢察官
被      告  余瑞益
上列被告因詐欺案件，經檢察官聲請以簡易判決處刑（110年度
偵緝字第495號），本院判決如下：
    主      文
余瑞益犯非法由自動付款設備取財罪，處有期徒刑肆月，如易科
罰金，以新臺幣壹仟元折算壹日。未扣案之犯罪所得新臺幣玖萬
元沒收，於全部或一部不能沒收或不宜執行沒收時，追徵其價額
。
    事實及理由
一、本院認定被告余瑞益之犯罪事實及證據，與檢察官聲請簡易
    判決處刑書之記載相同，茲引用之（如附件）。
二、論罪科刑：
　㈠按刑法第339條之2第1項之以不正方法由自動付款設備取得他
    人之物罪，其所謂「不正方法」，係泛指一切不正當之方法
    而言，並不以施用詐術為限，例如以強暴、脅迫、詐欺、竊
    盜或侵占等方式取得他人之提款卡及密碼，再冒充本人由自
    動提款設備取得他人之物。或以偽造他人之提款卡由自動付
    款設備取得他人之物等等，均屬之，此有最高法院94年度台
    上字第4023號判決意旨可資參照。被告將未經告訴人同意而
    擅自拿取之郵局帳戶提款卡插入自動櫃員機操作，冒充告訴
    人本人或有正當權源之持卡人提款，依上說明，自屬前揭所
    稱之「不正方法」無訛。是核被告所為，係犯刑法第339條
    之2第1項以不正方法由自動付款設備取得他人之物罪。
　㈡被告就如檢察官聲請簡易判決處刑書犯罪事實所載3 次先後
    持竊得之告訴人金融卡利用自動付款設備提領之行為，係於
    同次竊取金融卡後，基於同一犯意所為，提領之時間密切、
    地點相同，侵害之法益同一，各行為之獨立性薄弱，依一般
    社會健全觀念，難以強行分開，應屬單一犯意下之數個舉動
    接續實施，應論以接續1 罪。又被告前有如檢察官聲請簡易
    判決處刑書犯罪事實欄一所載之科刑及執行情形，有臺灣高
    等法院被告前案紀錄表附卷足憑；惟聲請簡易判決處刑書未
    就被告本案構成累犯事實具體提出證明方法以及說明被告應
    依累犯規定加重其刑之事項等，依111年4月27日最高法院11
    0年度台上大字第5660號大法庭裁定意旨，本案不得認被告
    構成累犯，但本院仍以前開前科表之記載作為刑法第57條第
    5款之審酌事項，附此敘明。
三、爰審酌被告有多次犯罪前科，素行不良，有前引之被告前案
    紀錄表在卷可稽，不思循正途賺取所需，竟利用搭載告訴人
    至醫院就診之便，拿取上開郵局帳戶金融卡後持以盜領上開
    郵局帳戶內之款項，其漠視他人財產權之情，應予非難，且
    所盜領之共9萬元，未能歸還予告訴人，亦未賠償其損失；
    惟念其犯後坦承犯行，態度尚可，兼衡其犯罪之動機、手段
    、教育程度及家庭經濟狀況等一切情狀，量處如主文所示之
    刑，並諭知易科罰金之折算標準。
四、按犯罪所得，屬於犯罪行為人者，沒收之；前二項之沒收，
    於全部或一部不能沒收或不宜執行沒收時，追徵其價額，刑
    法第38條之1第1項前段、第3項分別定有明文。查被告所盜
    領共計新臺幣9萬元為其犯罪所得，未經扣案，被告供稱已
    拿去還錢（偵緝字第495號卷第3頁反面），未發還或賠償被
    害人，為避免被告因犯罪而坐享犯罪所得，爰依前揭規定宣
    告沒收，並於全部或一部不能沒收或不宜執行沒收時，追徵
    其價額。
五、依刑事訴訟法第449條第1項前段、第3項、第454條第2項、
    第450條第1項，逕以簡易判決處刑如主文。
六、如不服本件判決，得於判決書送達之日起20日內，以書狀敘
    述理由（須附繕本），向本庭提出上訴。
本案經檢察官黃彥凱請以簡易判決處刑。
中　　華　　民　　國　　111 　年　　6 　　月　　29　　日
                  簡易庭    法  官  黃紀錄
以上正本證明與原本無異。
如不服本件判決，得於判決書送達之日起20日內，以書狀敍述理
由(須附繕本)，向本庭提出上訴。
中　　華　　民　　國　　111 　年　　6 　　月　　30　　日
                            書記官　張孝妃　　　　　　　
【原判決附件】
臺灣屏東地方檢察署檢察官聲請簡易判決處刑書　
                                    110年度偵緝字第495號
　　被　　　告　余瑞益　
上列被告因詐欺案件，業經偵查終結，認為宜以簡易判決處刑，
茲將犯罪事實及證據並所犯法條分敘如下：
　　　　犯罪事實
一、余瑞益曾因竊盜案件，經法院判處有期徒刑3月確定，於民
    國109年10月9日縮短刑期執行完畢出監。詎其不知悔悟，於
    110年6月11日6時30分許，在屏東縣萬丹鄉四維村某公車站
    協助羅仲雄就醫時，意圖為自己不法之所有，基於以不正方
    法由自動付款設備取得他人財物之犯意，先載送羅仲雄至不
    詳處所，趁羅仲雄不注意之際，徒手拿取羅仲雄放置於包包
    內之中華郵政股份有限公司帳號000－00000000000000號金融
    卡1張，騎乘其所有車牌號碼000-000號普通重型機車前往屏
    東縣○○鄉○○路000號崁頂郵局（屏東57支局）之自動櫃員機
    ，於同日8時47、48、49分許，持前揭提款卡，分別提領新
    臺幣（下同）6萬元、2萬元、1萬元，共9萬元（前揭金融卡
    已於盜領後返還羅仲雄）。嗣因羅仲雄察覺上開帳戶遭人盜
    領並報警處理始悉上情。
二、案經羅仲雄告訴及屏東縣政府警察局東港分局報告偵辦。
　　　　證據並所犯法條
一、上開犯罪事實，業據被告余瑞益坦承不諱，核與告訴人羅仲
    雄於警詢之指訴大致相符，並有監視器影像擷取畫面及告訴
    人郵政帳戶之交易明細表1份在卷可稽，足認被告上開自白
    與事實相符，應可採信。是本件事證明確，被告犯行應堪以
    認定。
二、核被告所為，係犯刑法第339條之2第1項以不正方法由自動
    付款設備取得他人之物等罪嫌。被告所為3次盜領行為，係
    基於單一之決意，並於密切接近之時地實施，侵害同一之法
    益，各行為之獨立性極為薄弱，依一般社會健全觀念，在時
    間差距上，難以強行分開，在刑法評價上，以視為數個舉動
    之接續施行，合為包括之一行為予以評價，屬接續犯，而為
    包括之一罪。又被告前有如事實欄所載之犯罪科刑及執行情
    形，有刑案資料查註紀錄表在卷可參，其於有期徒刑執行完
    畢後，5年以內故意再犯本件有期徒刑以上之罪，為累犯，
    請依刑法第47條第1項之規定及大法官釋字第775號解釋意旨
    ，審酌加重其刑。
三、按刑法之竊盜罪，須行為人主觀上有不法所有之意圖，若僅
    係供己一時使用而取走他人之物，用畢即予返還，即非「持
    續性（或終局性）地排除原權利人對物之支配管領力」，則
    屬學理上所稱之「使用竊盜」，欠缺刑法竊盜罪「所有」之
    意圖，自不得以該罪責相繩。查本件被告取得告訴人之提款
    卡之目的，目的係為提領帳戶內之款項，提領完畢後即將提
    款卡返還予告訴人，顯見被告僅係供己一時使用而拿取提款
    卡，用畢即予返還，其主觀上應無不法所有之意圖甚明，即
    與刑法竊盜罪之構成要件有間。惟若此部分成立犯罪，因與
    上揭起訴被告跟詐欺部分係出於單一決意，並於密切接近之
    時地實施，侵害同一之法益，各行為之獨立性極為薄弱，依
    一般社會健全觀念，在時間差距上，難以強行分開，在刑法
    評價上，以視為數個舉動之接續施行，合為包括之一行為予
    以評價，屬接續犯，而為包括之一罪之實質上一罪關係，而
    為起訴效力所及，爰不另為不起訴處分，附此敘明。
四、依刑事訴訟法第451條第1項聲請逕以簡易判決處刑。
　　此  致
臺灣屏東地方法院
中　　華　　民　　國　  111　  年　  1　　月　   5　　日
 　　　　　　　　　　　　　　　檢  察  官  黃彥凱